*CONDUCTION NMOS W1

.INCLUDE 16nm_HP.pm
.OPTIONS GMIN=1e-020 ABSTOL=1e-18
*.INCLUDE NAND.sub

*Definizione dei parametri
.PARAM Lmin=16n
.PARAM Wmin=16n
.PARAM Ldiff=32n
.PARAM SUPPLY=0.7
.global vdd gnd
Vx vdd gnd 'SUPPLY'
Vin1 Va gnd 0
Vin2 Vb gnd 0


Mp1 drain_mp1 Va source_mp1 body_mp1 pmos W={2*Wmin} L={Lmin} AS={Wmin*Ldiff} AD={Wmin*Ldiff} PS={2*(Ldiff+Wmin)} PD={2*(Ldiff+Wmin)}
Mp2 drain_mp2 Vb source_mp2 body_mp2 pmos W={2*Wmin} L={Lmin} AS={Wmin*Ldiff} AD={Wmin*Ldiff} PS={2*(Ldiff+Wmin)} PD={2*(Ldiff+Wmin)}
Mn1 drain_mn1 Va source_mn1 body_mn1 nmos W={2*Wmin} L={Lmin} AS={Wmin*Ldiff} AD={Wmin*Ldiff} PS={2*(Ldiff+Wmin)} PD={2*(Ldiff+Wmin)}
Mn2 drain_mn2 Vb source_mn2 body_mn2 nmos W={2*Wmin} L={Lmin} AS={Wmin*Ldiff} AD={Wmin*Ldiff} PS={2*(Ldiff+Wmin)} PD={2*(Ldiff+Wmin)}

V_source_mp1 source_mp1 vdd  0
V_source_mp2 source_mp2 vdd  0
V_drain_mp1 drain_mp1 Vout 0
V_drain_mp2 drain_mp2 Vout 0
V_body_mp1 body_mp1 gnd 'SUPPLY'
V_body_mp2 body_mp2 gnd 'SUPPLY'
V_drain_mn1 drain_mn1 Vout 0
V_drain_mn2 drain_mn2 source_mn1 0
V_body_mn1 body_mn1 gnd 0
V_body_mn2 body_mn2 gnd 0
V_source_mn2 source_mn2 gnd 0
V_source_mn1 source_mn1 drain_mn2 0


*Definizione del tipo di analisi
.CONTROL

*Voltages: drain gate source
*Current: drain gate source body

dc TEMP 85 85 85
print  V(drain_mp1) V(Va) V(source_mp1)
print I(V_drain_mp1) I(Vin1) I(V_source_mp1) I(V_body_mp1)
print  V(drain_mp2) V(Vb) V(source_mp2)
print I(V_drain_mp2) I(Vin2) I(V_source_mp2) I(V_body_mp2)
print  V(drain_mn1) V(Va) V(source_mn1)
print I(V_drain_mn1) I(Vin1) I(V_source_mn1) I(V_body_mn1)
print  V(drain_mn2) V(Vb) V(source_mn2)
print I(V_source_mn1) I(Vin2) I(V_source_mn2) I(V_body_mn2)

quit
.ENDC
.END
